# 关于设定受益计划是否确认递延所得税资产的考虑

提问人：林中一个我 时间：2020-09-07 18:50:00
您好陈老师，想请教下关于设定受益计划-离职后福利和辞退福利，确认递延所得税资产时应该如何考虑呢？为什么实物中有人只确认了辞退福利部分呢？

回答人：chenyiwei
设定受益计划性质的离职后福利所涵盖的时间相当长，如果该计划不取消或改变，甚至可能是永久性的。在这种情况下，虽有可抵扣暂时性差异，但没有明确的转回时间表，故基于谨慎原则不确认递延所得税资产。